臺灣臺中地方法院刑事判決　　　　　　　　　　　　　九十四年度訴字第四四四號
　　公　訴　人　臺灣臺中地方法院檢察署檢察官
　　被　　　告　丙○○
　　指定辯護人　本院公設辯護人　乙○○
右列被告因違反槍砲彈藥刀械管制條例案件，經檢察官提起公訴（九十三年度偵字第
二二一三０號），本院判決如左：
    主  文
丙○○未經許可，寄藏可發射子彈具有殺傷力之改造手槍，處有期徒刑壹年貳月，併
科罰金新臺幣捌萬元，罰金如易服勞役，以新臺幣玖佰元（即銀元參佰元）折算壹日
，緩刑肆年。扣案可發射子彈具有殺傷力之改造手槍貳枝（槍枝管制編號00000
00000、0000000000號）均沒收。
    事  實
一、緣丙○○於民國九十三年十二月二十六日上午十時許，駕駛其所有車牌號碼Ａ四
    ─一八六０號自用小客車，搭載不詳姓名、年籍綽號「阿猴」及另一不詳姓名、
    年籍之成年男子，至臺中縣外埔鄉○○路一一二號「攏來卡拉ＯＫ店」唱歌，迄
    同日下午六時許，在「攏來卡拉ＯＫ店」內，該不詳姓名、年籍綽號「阿猴」及
    不詳姓名、年籍之成年男子取出可發射子彈具有殺傷力之改造玩具手槍二枝（槍
    枝管制編號0000000000、0000000000號）把玩，丙○○見
    渠等在店內公共場所把玩槍枝甚為不妥，遂委要求綽號「阿猴」者將上開槍枝放
    置於前揭其所有停放在「攏來卡拉ＯＫ店」停車場之車牌號碼Ａ四─一八六０號
    自用小客車後座，未經許可寄藏上開可發射子彈具有殺傷力之改造手槍。嗣於同
    日晚間十一時許，為警在「攏來卡拉ＯＫ店」停車場查獲，並在車牌號碼Ａ四─
    一八六０號自用小客車上扣得上開可發射子彈具有殺傷力之改造玩具手槍二枝。
二、案經臺中縣警察局烏日分局報告臺灣臺中地方法院檢察署檢察官偵查起訴。
    理  由
一、訊據被告丙○○固坦承不詳姓名、年籍綽號「阿猴」及另一成年男子取出可發射
    子彈具有殺傷力之改造玩具手槍二枝把玩，被告見其在店內公共場所把玩槍枝，
    遂要求該綽號「阿猴」者將上開槍枝放置於其前揭其有車牌號碼Ａ四─一八六０
    號自用小客車後座之事實，惟矢口否認有何違反槍砲彈藥刀械管制條例之犯行，
    辯稱：其係被朋友陷害，其讓朋友搭便車，才讓渠將槍枝放在其車上，因還要搭
    載渠等回去，才讓他們將槍枝放在車上云云。經查：扣案手槍二枝經送鑑驗結果
    ，認改造九０手槍一支（槍枝管制編號0000000000）認係由仿ＳＩＧ
      ＳＡＵＥＲ廠半自動手槍製造之玩具槍，換上土造金屬槍管改造而成；送鑑改
    造點二二手槍一支（槍枝管制編號0000000000號）認係由仿ＦＮ廠半
    自動手槍製造之玩具槍，換上土造金屬槍管改造而成，機械性能良好，可擊發適
    用之子彈，認均具有殺傷力，有內政部警政署刑事警察局九十四年一月十七日刑
    鑑字第０九四０００二八四四號鑑驗通知書卷可參。又被告係經警在「攏來卡拉
    ＯＫ店」停車場查獲，並在車牌號碼Ａ四─一八六０號自用小客車上扣得上開具
    殺傷力改造玩具手槍二枝一節，為被告所是認，復經證人即查獲員警陳勢福、甲
    ○○於審理中證述明確，被告雖辯以槍枝並非其所有云云，然被告供承：因「阿
    猴」等人在店中把玩槍枝，其表示將槍枝放在其車上，不要在店內玩槍；車牌號
    碼Ａ四─一八六０號自用小客車是其所有，都是其在開，案發時其將車停放在「
    攏來卡拉ＯＫ店」停車場上；槍枝是朋友的，只是暫時寄放在車上等語，顯見被
    告確有提供其駕駛之車輛供綽號「阿猴」者及另一不詳姓名、年籍之成年男子藏
    置槍枝之事實甚明。本案事證明確，被告犯行洵堪認定，應依法論科。
二、按槍砲彈藥刀械管制條例將「持有」與「寄藏」為分別之處罰規定，則單純之「
    持有」，固不包括「寄藏」，但「寄藏」之受人委託代為保管，其保管本身所為
    之「持有」，既係「寄藏」之當然結果，法律上自宜僅就「寄藏」行為為包括之
    評價，不應另就持有予以論罪（最高法院七十四年台上字第三四００號判例意旨
    參照）。次按被告行為後，槍砲彈藥刀械管制條例業已於九十四年一月二十六日
    修正公布，於同年月二十八日生效，其中將修正前槍砲彈藥刀械管制條例第十一
    條第四項刪除並改列至修正後同條例第八條四項，是被告行為後法律已有變更，
    其法定刑由一年以上七年以下有期徒刑，併科新臺幣七百萬元以下罰金，修正為
    三年以上十年以下有期徒刑，併科新臺幣七百萬以下罰金，比較新舊法之結果，
    以舊法有利於被告，依刑法第二條第一項但書之規定，應適用最有利於被告之舊
    法，即行為時之修正前槍砲彈藥刀械管制條例第十一條第四項處罰。故核被告所
    為，係犯修正前槍砲彈藥刀械管制條例第十一條第四項之未經許可，寄藏可發射
    子彈具有殺傷力之改造手槍罪。公訴人認被告係犯未經許可持有可發射子彈具有
    殺傷力之改造手槍罪，容有誤會，然因寄藏與持有之犯行，均規定於同一條項內
    ，爰不予變更其起訴法條，併予敘明。爰審酌被告雖否認犯罪，其就友人提供車
    輛供友人藏置槍枝之事實坦承不諱，而其僅係因友人持在店內取出槍枝，恐滋生
    事端而要求友人將槍枝放置在其車上，其犯罪情節非重，且寄藏時間甚短，對社
    會尚未有何具體之危害等一切情狀，量處如主文所示之刑，並就罰金部分諭知易
    服勞役之折算標準。末查，被告未曾受有期徒刑以上刑之宣告，有刑案資料查註
    紀錄表及臺灣高等法院被告全國前案紀錄表各一件在卷可按，且被告坦承事實過
    程，其經此偵審程序之教訓及刑之宣告，當知所警惕，信無再犯之虞，本院綜核
    各情，認所宣告之刑，以暫不執行為適當，併予宣告緩刑四年，以啟自新。扣案
    之具有殺傷力改造手槍二枝（槍枝管制編號0000000000、00000
    00000號），係違禁物，應依刑法第三十八條第一項第一款之規定宣告沒收
    。
三、公訴意旨另以：被告於九十三年十二月二十六日上午十時許，駕駛車牌號碼Ａ四
    ─一八六０號自用小客車，搭載不詳姓名、年籍綽號「阿猴」及另一不詳姓名、
    年籍之成年男子，至臺中縣外埔鄉○○路一一二號攏來卡拉ＯＫ店唱歌，途中該
    不詳姓名男子，取出具有殺傷力之改造九０及點二二玩具手槍兩支，由被告接手
    把玩，而未經許可無故持有之，因被告涉犯槍砲彈藥刀械管制條例第十一條持有
    具殺傷力改造玩具手槍罪云云。按槍砲彈藥刀管制條例所稱之持有手槍，係指就
    手槍執持占有而言，必須行為人主觀上對手槍有執持占有之意思，客觀上有足以
    顯示係實現其占有物上權利之行為。如僅偶然經手，迅即脫離，對之無執持占有
    之意思與行為，即非此謂之持有，最高法院七十六年度台上字第二０九０號判決
    可資參照。查被告係於車上見同車之不詳姓名、年籍之成年男子取出槍枝，而接
    手把玩等情，業據被告陳明，而起訴書亦如此認定，顯見被告僅見友人持槍而接
    手把玩，顯無執持占有之意思，殊難認此為即屬槍砲彈藥刀械管制條例所規範之
    「持有」行為。公訴人認被告此部分亦有違反槍砲彈藥刀械管制條例云云，顯有
    誤會，然被告此部分事實，與前揭已起訴論罪部分之事實，有實質上一罪之關係
    ，本院不另為無罪之諭知，併此敘明。
據上論斷，應依刑事訴訟法第二百九十九條第一項前段，修正前槍砲彈藥刀械管制條
例第十一條第四項，刑法第十一條前段、第二條第一項但書、第四十二條第二項、第
七十四條第一款、第三十八條第一項第一款、罰金罰鍰提高標準條例第二條，判決如
主文。
中      華      民      國      九十四      年      六    月    三      日
                                  臺灣臺中地方法院刑事第十四庭
                                    審判長法  官  楊真明
                                          法  官  黃渙文
                                          法  官  陳  葳
如不服本判決，應於收受本判決後十日內向本院提出上訴書狀，其未敘述上訴理由者
，並得於提起上訴後十日內向本院補提理由書狀（均須按他造當事人之人數附繕本）
「切勿逕送上級法院」。
                                          書記官
中      華      民      國      九十四      年      六    月    三     日
附錄法條：
槍砲彈藥刀械管制條例第十一條：
未經許可，製造、販賣或運輸第四條第一項第一款所稱其他可發射金屬或子彈具有殺
傷力之各式槍砲者，處五年以上有期徒刑，併科新臺幣一千萬元以下罰金。
未經許可，轉讓、出租或出借前項所列槍砲者，處三年以上十年以下有期徒刑，併科
新臺幣七百萬元以下罰金。
意圖供自己或他人犯罪之用，而犯前二項之罪者，處無期徒刑或七年以上有期徒刑，
併科新臺幣一千萬元以下罰金。
未經許可，持有、寄藏或意圖販賣而陳列第一項所列槍砲者，處一年以上七年以下有
期徒刑，併科新臺幣七百萬元以下罰金。
第一項至第三項之未遂犯罰之。
